臺灣高等法院刑事裁定　　　　　　　　 94年度毒抗字第274號
抗　告　人
即　被　告　甲○○
上列抗告人因違反毒品危害防制條例案件，不服台灣板橋地方法
院94年度毒聲字第1114號，中華民國94年6月21日裁定，提起抗
告，本院裁定如下：
    主  文
抗告駁回。
    理  由
一、抗告意旨略以：抗告人係在朋友家中誤吸友人施用安非他命
    時所吐出之煙霧才遭誤檢有毒品陽性反應，被查獲時所持有
    之吸食器為友人所寄放，並非抗告人所有，抗告人負擔家計
    ，實無能力再施用毒品云云。
二、經查，抗告人即被告甲○○於94年3月13日20時30分許為警
    採尿前96小時內之某時，在不詳處所，以不詳方法施用第二
    級毒品安非他命，嗣於同日18時50分許，為警於台北市○○
    ○路、民權東路口查獲，並扣得吸食器1個之事實，雖據被
    告否認上揭犯行，惟被告為警查獲時所採之尿液，經送台灣
    尖端先進生技醫藥股份有限公司以酵素免疫分析法作初步檢
    驗，以氣象層析質譜儀作確認檢驗，結果均呈安非他命陽性
    反應，有該公司濫用藥物尿液檢驗報告1紙附卷可稽（見原
    審卷第6頁），堪認被告確有施用第二級毒品安非他命之犯
    行無訛。另按吸入煙毒二手煙，在文獻上雖尚無能否由尿液
    中驗驗出煙毒或安非他命反應之研究報告，然按法務部調查
    局檢驗煙毒或安非他命案件經驗研判，若未經直接吸食或共
    處於密閉狹小之空間，也未經長時間與吸毒者直接相向且存
    心大量吸入吸毒者所呼出之煙氣，以二手煙中可能存在之低
    劑量煙毒或安非他命，應不致在尿液中檢驗出煙毒或安非他
    命反應，此有法務部調查局83年10月7日（83）83106600 號
    函述可參，且毒品之販售價格，因警方查緝甚嚴，其價格非
    低，衡情供己吸用或恐不足，當不致擴散至他處，縱有擴散
    至他處，經空氣傳播稀釋後，倘非他人基於施用之故意，刻
    意接近施用者，並大量吸入該氣體，其濃度亦不足使他人吸
    入並經人體代謝後，尚能從尿液中排出，是抗告人辯稱係誤
    吸入毒品之煙霧才驗出有毒品反應云云，自難採信，至抗告
    意旨另辯稱查獲之吸食器係友人寄放，因維持家計不可能施
    用毒品云云，均係片面辯解之詞，抗告人亦未能舉證以實其
    說，自不足採。
三、綜上，原審因而依毒品危害防制條例第20條第3項、第1項，
    觀察勒戒處分執行條例第3條第1項裁定被告甲○○應送勒戒
    處所觀察、勒戒，經核並無不合。抗告意旨執上揭辯詞指摘
    原裁定不當，為無理由，應予駁回。
據上論斷，應依刑事訴訟法第412條裁定如主文。
中　　華　　民　　國　　94　　年　　8 　　月　　17　　日
                  刑事第六庭審判長法  官  許國宏
                          　　　　法　官  林銓正
　　                              法  官  洪光燦
以上正本證明與原本無異。
不得再抗告。
　                                書記官  陳玉嬋
中　　華　　民　　國　　94　　年　　8 　　月　　18　　日
